【裁判字號】    90,易,3601
【裁判日期】    920416
【裁判案由】    詐欺
【裁判全文】
臺灣板橋地方法院刑事判決                          九十年度易字第三六○一號
    公  訴  人  臺灣板橋地方法院檢察署檢察官
    被      告  壬○○
右列被告因詐欺案件，經檢察官提起公訴（九十年度偵字第八三二五號），本院判決
如左：
    主  文
壬○○連續意圖為自己不法之所有，以詐術使人將本人之物交付，處有期徒刑壹月陸
月。
    事  實
一、壬○○意圖為自己不法之所有，基於概括之犯意，明知其資力欠佳，亦明知其陸
    續以不詳方法取得之如附表所示之十一張支票，均屬不可能兌現之支票，竟於民
    國八十八年八月五日起至八十八年十一月二十五日之期間內 (起訴書誤載為八十
    八年二、三月間) ，連續多次向戊○○訛稱其所持有之如附表所示之支票乃生意
    往來之客票，欲以客票向戊○○調現云云，而交付支票以取信於戊○○ (壬○○
    交付支票日期各如附表所示) ，使戊○○陷於錯誤，同意借貸而多次交付如票面
    金額之款項予壬○○，總計達新臺幣 (下同) 二百四十四萬三千六百八十元。嗣
    戊○○於支票屆期時提示，發現如附表所示支票之發票人均為拒絕往來戶而遭退
    票，經向壬○○催討亦未獲償還，始知受騙。
二、案經戊○○訴請臺灣板橋地方法院檢察署檢察官偵查起訴。
    理  由
一、訊據被告壬○○固坦承持如附表所示支票向告訴人戊○○調借款項之事實，惟矢
    口否認有何詐欺犯行，辯稱：該等支票是伊所經營元益木業加工廠股份有限公司
     (以下簡稱元益公司) 之業務員黃信璋向客戶收回的貨款支票，都是黃信璋在處
    理。黃信璋會叫車到公司載貨去送貨給客戶，他載走多少都記載在他的一本本子
    裡，到月底時就會跟伊結算載走多少貨，會跟公司會計結帳，將貨款支票交給公
    司，而所有呆帳均由黃信璋負完全責任，黃信璋已於八十九年九、十月間過世。
    伊是因生意失敗，利息負擔沈重，被銀行抽銀根所以發生財務困難，才無法還告
    訴人錢，並非故意詐欺云云。經查：
  (一)右揭詐欺事實業據告訴人戊○○指訴綦詳，且有如附表所示十一張支票之影本，
    及退票理由單影本十件 (如附表編號十一所示支票無退票理由單) 在卷可稽。
  (二)經本院分別向如附表所示支票之付款人函調發票人開戶以及退票資料，再分別傳
    喚支票發票人結果：
  １、依臺灣土地銀行古亭分行函覆之發票人榮頂工程有限公司 (以下簡稱榮頂公司
      ) 開戶以及退票資料，該公司自八十八年三月開戶後，於八十八年間退票次數
      達九十四次，自八十八年九月十日列入拒絕往來。又經本院依開戶資料所載公
      司地址「臺北市○○○路○段八十一號十二樓」、「臺北縣永和市○○路○段
      九十三巷十一號之一」，及負責人己○○戶籍地址「臺北縣新店市○○路七十
      五巷一弄四號三樓」、新戶籍地址「臺北市○○路七十四巷九號四樓」傳喚己○○，均因查無此人致傳票無法送達，有相關送達證書、公文封在卷可稽。
  ２、依第一商業銀行南臺中分行函覆之發票人子○○開戶以及退票資料，其自八十
      七年九月開戶後，自八十八年九月三十日迄今共退票一百九十二張，自八十八
      年十月二十九日列入拒絕往來。又經本院多次依其開戶時之地址「臺中市○○
      街三十號四樓之十」、新戶籍地址「花蓮縣卓溪鄉太平村中興六號」予以傳喚
      ，傳票均寄存送達，而子○○均未到庭，有相關送達證書、公文封在卷可稽。
  ３、依臺灣銀行新店分行函覆之發票人長本工程企業有限公司 (以下簡稱長本公司
      ) 開戶以及退票資料，該公司自八十七年八月開戶後，共退票逾一百張，自八
      十八年十月一日列入拒絕往來。又依花蓮區中小企業銀行中和分行函覆之該公
      司開戶以及退票資料，該公司自八十七年十一月二十四日開戶後，總計退票亦
      達一百十八張。又經本院依開戶資料所載公司地址「臺北縣永和市○○路○段
      九十三巷十一之一號一樓」、「臺北縣新店市○○路○段十六號三樓」，及負
      責人寅○○戶籍地址「臺北市○○○路○段八十一號十二樓」傳喚寅○○，均
      因查無此人致傳票無法送達，有相關送達證書、公文封在卷可稽。
  ４、依中國農民銀行新莊分行函覆之發票人龍平裝潢有限公司開戶以及退票資料，
      該公司自八十八年六月開戶後，總計退票達四十八張，自八十八年十月二十九
      日列入拒絕往來。又經本院依開戶資料所載公司地址「臺北縣新莊市○○路二
      二二巷四號一樓」，及負責人甲○○戶籍地址「臺北市○○路○段五十八巷三
      十一弄二十六號四樓」傳喚甲○○，其中「臺北縣新莊市○○路二二二巷四號
      一樓」址因查無此人致傳票無法送達，而「臺北市○○路○段五十八巷三十一
      弄二十六號四樓」址雖有合法送達，但經本院多次傳喚，甲○○均未到庭，有
      相關送達證書、公文封在卷可稽。
  ５、依彰化商業銀行松江分行函覆之發票人薛美玲開戶以及退票資料，雖確有名為
      薛美玲之人於八十八年三月在該行申請設立第000000000帳號之甲存
      帳戶，但申請開戶資料上記載薛美玲出生日期為「五十八年一月十日」，身分
      證統一編號為「Ｚ000000000」，住址在「臺北市○○路九巷十八弄
      十號」；而查，身分證統一編號「Ｚ000000000」之人實為巳○○，
      而巳○○出生日期亦非「五十八年一月十日」，而是「六十二年六月二十日」
      等情，業據證人巳○○到庭證述明確，且有巳○○之戶籍資料在卷可按，換言
      之，在彰化商業銀行松江分行申請開戶之「薛美玲」實際上並無其人，而是不
      詳之人杜撰所謂「薛美玲」之年籍資料申請開戶。又前開杜撰之所謂「薛美玲
      」自開戶後，總計退票達一百零七張，自八十八年十二月十日列入拒絕往來，
      亦有彰化商業銀行松江分行九十一年七月九日彰松江字第一二六九號函及所附
      退票紀錄在卷足參。
  ６、依世華聯合商業銀行新莊分行函覆之發票人福洋企業社丙○○開戶以及退票資
      料，丙○○自八十八年六月開戶後，總計退票達六十七張，自八十八年十一月
      十五日列入拒絕往來。又經本院依開戶資料所載營業地址「臺北縣三重市○○
      街五七○號三樓」、「臺北縣三重市○○街七十二巷十三弄十二號三樓」，以
      及丙○○開戶時之地址「臺北縣新莊市○○路一二九巷三號」、新戶籍地址「
      桃園縣桃園市○○路九十六巷十三號二樓之二」予以傳喚，其中「臺北縣三重
      市○○街五七○號三樓」、「臺北縣三重市○○街七十二巷十三弄十二號三樓
      」、「臺北縣新莊市○○路一二九巷三號」三址之傳票均被退回而無法送達，
      而「桃園縣桃園市○○路九十六巷十三號二樓之二」址經多次傳喚，傳票均寄
      存送達，而丙○○均未到庭，有相關送達證書、公文封在卷可稽。
  ７、依臺北國際商業銀行海山分行函覆之發票人庚○○開戶以及退票資料，其自八
      十八年六月開戶後，總計退票達六十七張，自八十九年一月七日列入拒絕往來
      。又經本院多次依其開戶時之地址「臺北縣土城市○○路二一一號五樓」、新
      戶籍地址「宜蘭縣五結鄉○○○路二之二十五號」予以傳喚，其中「臺北縣土
      城市○○路二一一號五樓」址之傳票被退回而無法送達，而「宜蘭縣五結鄉○○○路二之二十五號」址雖有合法送達，但經本院多次傳喚，庚○○均未到庭
      ，有相關送達證書、公文封在卷可稽。
  ８、依陽信商業銀行永和分行函覆之發票人丑○○開戶以及退票資料，雖確有名為
      丑○○之人於八十八年七月在該行申請設立第二四○帳號之甲存帳戶 (且於八
      十八年十二月二十四日列入拒絕往來) ，但申請開戶資料上記載丑○○出生日
      期為「五十六年五月十日」，身分證統一編號為「Ｚ000000000」，
      住址在「臺北市○○路九巷十八弄十號」；而查，身分證統一編號「Ｚ000
      000000」之人實為高美花，而高美花出生日期亦非「五十六年五月十日
      」，而是「五十七年十月二十日」等情，業據證人高美花到庭證述明確，且有
      高美花之戶籍資料在卷可按，易言之，在陽信商業銀行永和分行申請開戶之「
      丑○○」實際上並無其人，而是不詳之人杜撰所謂「丑○○」之年籍資料申請
      開戶。
    從而，如附表所示支票之發票人，均有極為大量之退票，且於開戶後不久，至多
    不超過一年兩個月即會列入拒絕往來戶。抑且，除有捏造年籍資料開戶之情形外
    ，尚有如榮頂公司在銀行開戶資料所載公司地址「臺北市○○○路○段八十一號
    十二樓」，竟亦為長本公司負責人寅○○在銀行開戶時所留下戶籍地址之情形，
    可見如附表所示之十一張支票顯不可能如被告所言係客戶交付之貨款支票，告訴
    人戊○○主張該等支票為不可能兌現之支票等語，應屬可信。
  (三)被告雖全然諉責於元益公司業務員黃信璋，謂：是黃信璋向客戶收回的貨款支票
    ，都是黃信璋在處理，所有呆帳均由黃信璋負完全責任，黃信璋已於八十九年九
    、十月間過世云云，惟查，被告既稱如附表所示之十一張支票均是元益公司客戶
    交付之貨款支票，則依常情，應有元益公司出貨單或送貨單、客戶簽收憑據以及
    元益公司立具之統一發票或收據等資料始為合理，被告竟無法提出任何與客戶交
    易之書面證據，顯屬可疑。被告雖另謂：黃信璋會叫車到公司載貨去送貨給客戶
    ，他載走多少都記載在他的一本本子裡，到月底時就會跟伊結算載走多少貨，會
    跟公司會計結帳，將貨款支票交給公司，所有呆帳均由黃信璋負完全責任云云，
    並於本院調查時提出記載有黃信璋八十八年度全年間繳回支票之收帳明細表十一
    張為憑據，然查，據被告於偵查中提出之黃信璋勞工保險卡影本所示，黃信璋是
    於八十八年八月十六日起始受僱於元益公司，則焉有可能如前述收帳明細表所載
    ，黃信璋竟會繳回發票日在八十八年八月之前之支票予元益公司？且此等支票數
    量竟逾二百張之多？足徵被告於本院調查時提出之所謂收帳明細表十一張，乃是
    其臨訟杜撰之物。其均諉責於黃信璋，謂如附表所示之十一張支票據黃信璋稱都
    是向客戶收回的貨款支票云云，顯非可取。綜上所述，被告應是以不詳方法取得
    如附表所示之十一張支票，其明知該等支票非正常票據，不可能兌現，竟猶向告
    訴人戊○○表示乃生意往來之客票，而持以向告訴人戊○○調現，俟得款後迄今
    猶不償還借款，其非但客觀上有施用欺罔行為，其主觀上亦應有故意詐騙不還之
    不法所有犯意，殆可肯定，本件事證，被告詐欺犯行洵堪認定。
二、核被告所為，係犯刑法第三百三十九條第一項之詐欺取財罪。被告先後多次詐欺
    犯行，時間緊接，構成要件相同，顯係基於概括犯意反覆而為，應依連續犯之規
    定論以一罪，並依法加重其刑。爰審酌被告之素行狀況、犯罪動機、手段、目的
    、所詐騙之金額，及犯罪後態度等一切情狀，量處如主文所示之刑。
三、公訴意旨另以：被告壬○○基於意圖為自己不法所有之概括犯意，明知自己無償
    債能力，竟於八十八年二、三月間，另交付無法兌現之「芭樂票」以取信於告訴
    人，詐借得款三百二十萬三千零七十八元，因認被告此部分亦涉有刑法第三百三
    十九條第一項之詐欺罪嫌。經查，公訴人就所謂無法兌現之「芭樂票」之意義為
    何？支票明細如何？均未予敘明。而依告訴人戊○○指述之內容，則指被告係陸
    續持面額總計達三百二十萬三千零七十八元之十三張支票向其借款或購買木材。
    經查，依告訴人戊○○指述之內容，該十三張支票中，其中四張支票發票人為「
    元益木材有限公司」，面額共計一百二十萬元，發票日分別為八十八年十月二十
    日、八十八年十一月二十五日、八十八年十二月十七日、八十八年十二月三十一
    日；其中三張支票發票人為「元益木業加工廠股份有限公司」，面額共計六十六
    萬三千四百十七元，發票日分別為八十八年十一月十七日、八十八年十二月十五
    日、八十八年十二月十七日；其中四張支票發票人為「壬○○」，面額共計一百
    零八萬九千六百六十一元，發票日分別為八十八年十二月二十二日、八十九年二
    月三十日、八十九年五月三十一日 (另一張則未載發票日) ；其中二張支票發票
    人為辰○○，面額分別為十萬元、十五萬元，發票日分別為八十九年二月十五日
    、八十九年五月三十一日。而查：
  (一)就被告所交付發票人為「元益木材有限公司」或「元益木業加工廠股份有限公司
    」或「壬○○」共十一張支票部分，因「元益木材有限公司」、「元益木業加工
    廠股份有限公司」均為被告所經營之公司，而告訴人戊○○自承與被告之公司生
    意往來已有數年之久，則被告所交付之發票人為「元益木材有限公司」、「元益
    木業加工廠股份有限公司」或「壬○○」之支票，是否為無法兌現之支票？是否
    屬所謂之「芭樂票」？均非無疑，尤難遽指告訴人戊○○有何被詐欺而陷於錯誤
    之情事。
  (二)就被告所交付發票人為「辰○○」之二張支票部分，查此二張支票乃是被告於八
    十七年一月間召募民間互助會，會員癸○○標取會款後，因癸○○開給其他活會
    會員的支票無法兌付，被告身為會首須負其責，癸○○乃將數張支票，包括以其
    妻辰○○為發票人之上開二張支票均交予被告用以償債等情，業據證人癸○○到
    庭證述明確，且有被告提出之互助會會單一紙，及記載交付支票明細及經被告簽
    收之字據二張在卷可按，則上開二張支票是否為無法兌現之支票？當非被告所能
    預期，是公訴意旨指被告交付此二張無法兌現之「芭樂票」以取信於告訴人而詐
    得借款，自嫌無憑。
  (三)此外，復查無其他積極證據足資證明被告涉有此部分之詐欺罪嫌，原應諭知無罪
    之判決，然因公訴意旨認此部分與前開論處罪刑部分有連續犯之裁判上一罪關係
    ，基於審判不可分原則，爰不另為無罪之諭知，附此敘明。
四、移送併案 (臺灣板橋地方法院檢察署九十年度偵字第五○二三號) 意旨略以：被
    告自八十八年七月起，向告訴人辛○○購買柚木地板，初時被告以其支票支付，
    屆期後持多張無法兌現之芭樂票來換票，使告訴人辛○○陷於錯誤，陸續出貨，
    共計受詐騙二百餘萬元之木料，因認被告涉有刑法第三百三十九條第一項之詐欺
    取財罪嫌。經查，告訴人辛○○固提出支票影本十二張 (其中六張支票發票人分
    別為「佰慶行卯○○」、「育竹商行乙○○」、「昕頤企業有限公司」、「張清
    松」、「丁○○」、「壬○○」，面額分別為三十八萬五千元、三十三萬六千七
    百元、十六萬二千元、十六萬八千元、二十萬一千二百五十元、二十五萬二千七
    百元，發票日分別為八十九年五月二十日、八十九年六月十日、八十九年八月三
    十一日、八十九年八月十日、八十九年八月二十日、八十九年二月五日；另六張
    號支票發票人均為被告之子「林宜鋒」，面額分別為二十五萬八千元、三十五萬
    元、二十二萬五千六百元、三十萬元、二十九萬四千元、十八萬四千零四十元，
    發票日分別為八十九年七月十七日、八十九年六月二十二日、八十九年六月十二
    日、八十九年六月二十六日、八十九年七月二十七日、八十九年七月二十八日)
    ，主張被告積欠其貨款，並稱：八十七年底、八十八年初開始生意往來，起初是
    用元益公司的名義的票，後來退票了又改鋐益興業有限公司的票，後來鋐益的票
    退了，又換壬○○本人的票。壬○○的票又跳了之後，就拿一些「芭樂票」來換
    他的票回去。八十八年底時告一段落，那時我被他欠一、二百萬元，八十九年過
    完年，他又來拜託我，要我幫忙他，我又出貨一百多萬給他，他開林宜鋒的票給
    我，結果又跳票等語 (見本院九十一年九月十八日訊問筆錄) ，然查：
  (一)被告除曾向告訴人辛○○經營之川沐興業有限公司購買柚木外，另亦曾向告訴辛○○借用支票，此據告訴人辛○○是承在卷，且有告訴人辛○○於偵查中提出之
    借支票明細一件在卷可稽 (見臺灣板橋地方法院檢察署九十年度偵字第五○二三
    號卷第一○六頁) ；而依被告壬○○之妻林顏春枝於偵查中提出之支出證明單、
    匯款單等，可見被告迄八十九年八月為止，一直陸續有匯款或交付現金予川沐興
    業有限公司之事實，甚且有多筆金額達二、三十萬元，更有匯款高達五十八萬元
    、六十五萬元之情形 (見臺灣板橋地方法院檢察署九十年度偵字第五○二三號卷
    第八十九至九十八頁) ，據此，足以見被告與告訴人辛○○間生意往來頻繁。而
    查，被告屢次與告訴人辛○○換票後，雖猶仍發生部分支票退票以及無法償債之
    情事，但查，商場交易買賣本有一定風險，出賣人於售貨後倘未如期回收貨款，
    非必即應科買受人以詐欺刑責，本件據告訴人辛○○所述，其出貨予被告係迄八
    十九年二月為止 (見臺灣板橋地方法院檢察署九十年度偵字第五○二三號卷第二
    十四頁) ，則被告如果真意在詐欺，豈會在八十九年二月之後，仍陸續匯款予川
    沐興業有限公司？足徵本件應僅為民事上債務不履行問題而已，與刑事詐欺罪責
    無涉。
  (二)至於告訴人辛○○一再指被告持無法兌現之「芭樂票」來換票云云，經查，告訴
    人辛○○雖指被告所交付之五張發票人分別為「佰慶行卯○○」、「育竹商行乙○○」、「昕頤企業有限公司」、「張清松」、「丁○○」之支票為所謂「芭樂
    票」，但查此五張支票乃是被告於八十七年一月間召募每會二十萬元，期間至八
    十八年十一月二十日為止之民間互助會，會員癸○○標取會款後，因癸○○開給
    其他活會會員的支票無法兌付，被告身為會首須負其責，癸○○乃將數張支票，
    包括前開五張支票均交予被告用以償債等情，業據證人癸○○到庭證述在卷，且
    有被告提出之互助會會單一紙，及記載交付支票明細及經被告簽收之字據二張在
    卷可按。查依證人癸○○陳稱：伊開自己的支票付會款，標到會錢後有正常付了
    幾個月等語，被告則稱：該互助會是標到的人開二十萬元的支票給各個活會的人
    ，支票上只有寫「日」，活會的人俟標到時再自行在前所收到之各支票上填載「
    年」、「月」後去提示等語，經本院向上海商業儲蓄銀行蘆洲分行調取癸○○甲
    存帳戶之往來明細，發現該帳戶於八十七年八月二十八日、八十七年九月二十五
    日、八十七年十月二十七日、八十七年十一月二十五日、八十七年十二月二十八
    日、八十八年一月二十五日分別有兌付二十萬元票款，支票號碼分別為0000
    000、0000000、0000000、0000000、0000000
    、0000000，又於八十九年三月五日亦兌付二十萬元票款 (支票號碼00
    00000，支票發票日為八十八年二月二十五日) ，另有二張發票日分別為八
    十八年五月二十五日 (支票號碼0000000) 、八十八年六月二十五日 (支
    票號碼0000000) 之支票，則因存款不足經執票人提示而退票，足以見證
    人癸○○證稱：曾參加被告壬○○所召募之民間互助會，且有積欠會款等情，應
    屬實在，其稱：因積欠會款，因而將前開五張支票交予被告用以償債等語，亦應
    可採信。從而，前開五張支票是否為無法兌現之支票？當非被告所能預期，自難
    指被告故意以無法兌現之「芭樂票」向告訴人辛○○換票，而遽認被告有施用詐
    術之行為。是移送併辦部分應不構成詐欺財取罪，與被告之本案犯行不成立連續
    犯，無裁判上一罪關係，非起訴效力所及，應移還臺灣板橋地方法院檢察署檢察
    官另行處理，附此敘明。
據上論斷，應依刑事訴訟法第二百九十九條第一項前段，刑法第五十六條、第三百三
十九條第一項，罰金罰鍰提高標準條例第一條前段，判決如主文。
本案經檢察官謝宗甫到庭執行職務。
中      華      民      國    九十二    年      四      月     十六     日
                                  臺灣板橋地方法院刑事第五庭
                                      法  官    戴   嘉   清
右正本證明與原本無異
如不服本判決應於送達後十日內向本院提出上訴狀
                                      書記官    陳   春   銘
中      華      民      國    九十二    年       五     月      九      日
附錄本案論罪科刑法條全文：
刑法第三百三十九條
意圖為自己或第三人不法之所有，以詐術使人將本人或第三人之物交付者，處五年以
下有期徒刑、拘役或科或併科一千元以下罰金。
以前項方法得財產上不法之利益或使第三人得之者亦同。
前二項之未遂犯罰之。
附表
┌─┬─────┬────┬────┬─────┬─────┬─────┐
│編│發  票  人│發 票 日│金    額│付  款  人│票      號│壬○○交  │
│號│          │        │(新臺幣)│          │          │付支票日  │
├─┼─────┼────┼────┼─────┼─────┼─────┤
│一│榮頂工程有│88.10.28│207960元│臺灣土地銀│BI0000000 │88. 8. 5  │
│  │限公司    │        │        │行古亭分行│          │          │
├─┼─────┼────┼────┼─────┼─────┼─────┤
│二│子○○    │88.10.22│197830元│第一商業銀│PA0000000 │88. 8.16  │
│  │          │        │        │南臺中分行│          │          │
├─┼─────┼────┼────┼─────┼─────┼─────┤
│三│長本工程企│88.11.15│312560元│臺灣銀行新│AC0000000 │88. 8.23  │
│  │業有限公司│        │        │店分行    │          │          │
├─┼─────┼────┼────┼─────┼─────┼─────┤
│四│長本工程企│88.12.10│305300元│花蓮中小企│HD0000000 │88. 9.13  │
│  │業有限公司│        │        │銀中和分行│          │          │
├─┼─────┼────┼────┼─────┼─────┼─────┤
│五│龍平裝潢有│88.12.28│284200元│中國農民銀│FAY0000000│88. 9.13  │
│  │限公司    │        │        │行新莊分行│          │          │
├─┼─────┼────┼────┼─────┼─────┼─────┤
│六│龍平裝潢有│88.11.15│163700元│中國農民銀│FAY0000000│88. 9.27  │
│  │限公司    │        │        │行新莊分行│          │          │
├─┼─────┼────┼────┼─────┼─────┼─────┤
│七│薛美玲    │88.12. 8│200000元│彰化商業銀│BC0000000 │88. 9.27  │
│  │          │        ││行松江分行│          │          │
├─┼─────┼────┼────┼─────┼─────┼─────┤
│八│薛美玲    │88.12.25│225230元│彰化商業銀│BC0000000 │88. 9.27  │
│  │          │        │        │行松江分行│          │          │
├─┼─────┼────┼────┼─────┼─────┼─────┤
│九│福洋企業社│88.12. 5│197600元│世華聯合商│LQ0000000 │88. 9.27  │
│  │丙○○    │        │        │銀新莊分行│          │          │
├─┼─────┼────┼────┼─────┼─────┼─────┤
│十│庚○○    │89. 1.20│193000元│臺北國際商│QC0000000 │88.10.18  │
│  │          │        │        │銀海山分行│          │          │
├─┼─────┼────┼────┼─────┼─────┼─────┤
│十│丑○○    │89. 1.31│156300元│陽信商業銀│AA0000000 │88.11.25  │
│一│          │        │        │行永和分行│          │          │
└─┴─────┴────┴────┴─────┴─────┴─────┘


司法院資訊處製作；財團法人民間司法改革基金會備份。
